sv: Kläder och accessoarer > Klädaccessoarer > Brudaccessoarer: Brud-dupattas och -sjalar; Brudstrumpeband; Brudhandskar; Brudskärp och bälten; Brudtiaror och hårsmycken; Brudslöjor
hu: Ruházat és kiegészítők > Ruházati kiegészítők > Menyasszonyi kiegészítők: Menyasszonyi dupatták és sálak; Menyasszonyi harisnyakötők; Menyasszonyi kesztyűk; Menyasszonyi övek és szalagok; Menyasszonyi tiarák és hajdíszek; Menyasszonyi fátylak
da: Tøj og tilbehør > Tilbehør til tøj > Brudetilbehør: Brudedupattaer og -sjal; Strømpebånd til brude; Brudehandsker; Brudebælter og -skærf; Tiaraer og hårpynt til brude; Brudeslør
zh-TW: 服飾與配件 > 衣著配件 > 婚紗配件: 新娘杜帕塔與披肩; 新娘腿環; 新娘手套; 新娘腰帶與綁帶; 新娘皇冠與頭飾; 新娘頭紗
hr-HR: Odjeća i modni dodaci > Dodaci za odjeću > Dodaci za mladenke: Dupatta i šalovi za mladenke; Podvezice za mladenke; Rukavice za mladenke; Pojasevi i remeni za mladenke; Tijare i ukrasi za glavu za mladenke; Velovi za mladenke
nl: Kleding en accessoires > Kledingaccessoires > Bruidsaccessoires: Bruidsdupatta's en -sjaals; Kousenbanden voor bruiden; Bruidshandschoenen; Bruidssjerpen en -riemen; Bruidstiara's en -haaraccessoires; Bruidssluiers
pt-BR: Vestuário e acessórios > Acessórios para roupas > Acessórios para noivas: Dupattas e xales de noiva; Ligas de noiva; Luvas de noiva; Faixas e cintos de noiva; Tiaras e enfeites de cabelo de noiva; Véus de noiva
bg-BG: Облекло и аксесоари > Аксесоари за дрехи > Булчински аксесоари: Булчински дупати и шалове; Булчински жартиери; Булчински ръкавици; Булчински пояси и колани; Булчински диадеми и украшения за глава; Булчински воали
ru: Одежда, обувь и аксессуары > Аксессуары > Аксессуары для невест: Свадебные дупатты и шали; Свадебные подвязки; Свадебные перчатки; Свадебные пояса; Свадебные тиары и украшения для волос; Свадебная фата
fr: Vêtements et accessoires > Accessoires d’habillement > Accessoires de mariage: Dupattas et châles de mariée; Jarretières de mariée; Gants de mariée; Ceintures et écharpes de mariée; Diadèmes et coiffes de mariée; Voiles de mariée
el: Ένδυση και αξεσουάρ > Αξεσουάρ ρούχων > Νυφικά αξεσουάρ: Νυφικά ντουπάτα και σάλια; Νυφικές καλτσοδέτες; Νυφικά γάντια; Νυφικές ζώνες και κορδέλες; Νυφικές τιάρες και αξεσουάρ μαλλιών; Νυφικά πέπλα
tr: Kıyafet ve Aksesuarlar > Kıyafet Aksesuarları > Gelinlik Aksesuarları: Gelin dupattaları ve şalları; Gelin jartiyerleri; Gelin eldivenleri; Gelin kuşakları ve kemerleri; Gelin taçları ve saç aksesuarları; Duvaklar
ko: 의류/액세서리 > 의류 액세서리 > 신부 액세서리: 웨딩 두파타 및 숄; 웨딩 가터; 웨딩 장갑; 웨딩 새시 및 벨트; 웨딩 티아라 및 헤드피스; 웨딩 베일
sk-SK: Oblečenie a doplnky > Doplnky oblečenia > Doplnky pre nevestu: Svadobné šatky dupatty a šály; Svadobné podväzky; Svadobné rukavice; Svadobné šerpy a opasky; Svadobné čelenky a ozdoby hlavy; Svadobné závoje
pt-PT: Acessórios e vestuário > Acessórios de vestuário > Acessórios de noiva: Dupattas e xailes de noiva; Ligas de noiva; Luvas de noiva; Faixas e cintos de noiva; Tiaras e toucados de noiva; Véus de noiva
ja: ファッション・アクセサリー > ファッション小物 > ウェディング小物: ブライダルドゥパッタ＆ショール; ブライダルガーター; ブライダルグローブ; ブライダルサッシュ＆ベルト; ブライダルティアラ＆ヘッドピース; ブライダルベール
de: Bekleidung & Accessoires > Bekleidungsaccessoires > Braut-Accessoires: Braut-Dupattas & -Tücher; Brautstrumpfbänder; Brauthandschuhe; Brautschärpen & -gürtel; Braut-Tiaras & -Kopfschmuck; Brautschleier
es: Ropa y accesorios > Complementos > Accesorios de novia: Dupattas y chales de novia; Ligas de novia; Guantes de novia; Fajines y cinturones de novia; Tiaras y tocados de novia; Velos de novia
cs: Oblečení a doplňky > Oděvní doplňky > Svatební doplňky: Svatební dupatty a šály; Svatební podvazky; Svatební rukavice; Svatební šerpy a opasky; Svatební tiáry a ozdoby do vlasů; Svatební závoje
sl-SI: Oblačila in dodatki > Dodatki za oblačila > Poročni dodatki: Poročne dupatte in šali; Poročne podvezice; Poročne rokavice; Poročni pasovi in prepasnice; Poročne tiare in okraski za glavo; Poročne tančice
pl: Ubrania i akcesoria > Akcesoria do ubrań > Akcesoria dla panny młodej: Ślubne dupatty i szale; Podwiązki ślubne; Rękawiczki ślubne; Szarfy i paski ślubne; Ślubne tiary i ozdoby do włosów; Welony ślubne
th: เสื้อผ้าและเครื่องประดับ > อุปกรณ์เสื้อผ้า > อุปกรณ์งานแต่ง: ผ้าดูปัตตาและผ้าคลุมไหล่เจ้าสาว; สายรัดถุงเท้าเจ้าสาว; ถุงมือเจ้าสาว; สายสะพายและเข็มขัดเจ้าสาว; มงกุฎและเครื่องประดับศีรษะเจ้าสาว; ผ้าคลุมหน้าเจ้าสาว
en: Apparel & Accessories > Clothing Accessories > Bridal Accessories: Bridal Dupattas & Shawls; Bridal Garters; Bridal Gloves; Bridal Sashes & Belts; Bridal Tiaras & Headpieces; Bridal Veils
zh-CN: 服饰与配饰 > 服装配饰 > 新娘饰品: 新娘长披巾与披肩; 新娘吊袜带; 新娘手套; 新娘腰封与腰带; 新娘皇冠与头饰; 新娘头纱
nb: Klær og tilbehør > Klestilbehør > Brudetilbehør: Brudedupattaer og sjal; Brudestrømpebånd; Brudehansker; Brudesjerp og -belter; Brudetiaraer og hårsmykker; Brudeslør
lt-LT: Apranga ir aksesuarai > Drabužių aksesuarai > Aksesuarai nuotakoms: Nuotakų dupatos ir skaros; Vestuviniai keliaraiščiai; Vestuvinės pirštinės; Vestuvinės juostos ir diržai; Nuotakos tiaros ir galvos apdangalai; Nuotakos šydai
fi: Vaatteet ja asusteet > Vaatetuksen asusteet > Morsiusasusteet: Morsiamen dupattat ja huivit; Morsiamen sukkanauhat; Morsiamen käsineet; Morsiamen vyöt ja koristenauhat; Morsiamen tiarat ja hiuskoristeet; Morsiushunnut
ro-RO: Îmbrăcăminte și accesorii > Accesorii vestimentare > Accesorii nuntă: Dupatta și șaluri de mireasă; Jartiere de mireasă; Mănuși de mireasă; Eșarfe și centuri de mireasă; Tiare și accesorii pentru coafuri de mireasă; Voaluri de mireasă
it: Abbigliamento e accessori > Accessori di abbigliamento > Accessori sposa: Dupatta e scialli da sposa; Giarrettiere da sposa; Guanti da sposa; Fasce e cinture da sposa; Tiare e accessori per capelli da sposa; Veli da sposa
vi: Quần áo & Phụ kiện > Phu kiện quần áo > Phụ kiện cho cô dâu: Khăn dupatta và khăn choàng cô dâu; Kẹp tất đùi cô dâu; Găng tay cô dâu; Đai và thắt lưng cô dâu; Vương miện và phụ kiện tóc cô dâu; Khăn voan cô dâu